



CONTANTS

github.com/stepover10 email stepover10@gmail.com 010 - 6291 - 8713

SKILLS

- · ReactJS / Flux, Redux
- · Webpack, Gulp / Git
- · Javascript / es6 / Jquery
- · HTML, CSS, SASS
- · MobileDesign(UI/UX), WebDesign
- · Photoshop, illustrator, Indesign

EDUCATIONS

유한대학교

2005.04 - 2010.02

· 시각디자인과 졸업

명덕고등학교

2002.02 - 2005.02

· 문과 졸업

ETC

SBS 아카데미

2013.09 - 2014.02

웹디자인 교육과정 이수

교원자격증 취득

2010.02

자동차 운전 면허 1종 보통

2009.09

const frontEndDevelper =

YOO, CHAN, HYUN

EXPERIENCE

유니드컴즈

FrontEnd 1팀 / 팀장

2014.04

2018.10

· 마케팅 오토메이션 솔루션(MA)

Smartskin

· Mobile 쇼핑몰 개발 및 디자인 (UI/UX 기반)

iMs (Intelligence Message Service)

SmartPC

· Pc 쇼핑몰 개발 및 디자인

Bemember (beta)

· 쇼핑몰 엔드유저의 행동 조건을 기반하여 비회원을 위한 상품 개발

Targebook

· 페이스북을 광고를 집행 및 관리할 수 있는 광고 솔루션개발

성전기획

디자인팀 / 대리

2010.03

2014.06

Pantech SmartPhone Manual

· 팬택 스마트폰 매뉴얼 기획 및 편집

리딩세상

· 2012년도 리딩세상(영어교육교재) 디자인 및 편집

케어사이드

· 2013년도 케어사이드, SGF 박스 디자인 작업

· 리플렛, 캘린더, 포스터 주 업무 이외에도 여러 디자인을 진행

유니드컴즈 경력 기술서

- · 매주 금요일 일정 정리 및 차주에 대한 일정 조율 (팀 관리는 JIRA를 통해서 관리)
- · 문제 해결에 대한 적극적인 대응 (BtoB 업무로써 하루하루 이슈가 발생, 타 팀과의 협업을 통해 문제 해결)
- · 스마트스킨 버전업으로 회사 매출 상승에 기여 및 스마트스킨 브랜딩 하는데 큰 기여
- ㆍ지속적인 상품 관리 및 업데이트로 상품 업그레이드에 기여

iMs (Intelligence Message Service): 2017,12 ~ 2018,10

End-User 행동 데이터(빅데이터)를 기반으로 타겟팅된 Audience에게 다중 터치포인트(email, SMS, 카카오톡, 앱푸시)로 마케팅 메세지를 발송하는 마케팅 오토메이션 솔루션(MA)

담당업무

- · 마케팅 캠페인을 설계하는 Workflow library 자체 개발
- · Workflow Rule과 CRUD는 Json으로 관리
- · Json을 해석해서 front에 elements 표시
- · Audience Targeting을 위한 쿼리 규칙 설계
- · 터치포인트별 컨텐츠 CRUD 화면 개발
- · Workflow 디자인, 퍼블리싱, UI/UX 개발

사용된 기술

- · ReactJS (Flux, Gulp)
- · BootStarap, Jquery, SASS
- · Axios 통신, Restful API
- · Git 버전관리 및 배포

스마트스킨(Smartskin): 2014.04 ~ 2018.10 W

SMB(Small & Medium Business) 시장을 타겟으로 2014년에 서비스 되기 시작해 현재의 모바일 쇼핑몰 UI/UX 표준을 잡은 솔루션 타겟 호스팅사: cafe24, makeshop, godomall

- * 스마트스킨 5.0 버전 개발로 월 평균 판매갯수 40% 상승에 기여, 매출상승 및 SMB시장에 스마트스킨을 브랜딩하는데 기여
- * 스마트스킨 표준화 관리를 통해 퍼블리셔의 능률 증대 (개발기간 단축, 스크립트 옵션화를 통해 유틸 제공)
- * SMB시장에서 브랜드 1위, 스타일난다, yg샵, 만다리나덕, 캉골 등이 고객

담당업무

- · 스마트스킨을 상징하는 UI/UX와 기능개발을 위한 표준화 작업
- · 모바일 환경에서 표현할 수 있는 최상의 UI/UX 리서치
- · 스마트스킨 버전 5.0/5.5/6.0(현재버전) 표준화 개발
- · 3사 호스팅사 Module과 Javascript를 이용한 유틸 개발
 - * 비회원 구매후 회원가입을 쉽게 해주기 위한 리멤버 기능 개발 등
- · 스마트스킨 팀 일정관리 및 제작 프로세스 설계
- · 스타일난다, 소임, 만다리나덕 그외 300여개 이상 개발

사용된 기술

- · HTML5, CSS3, Javascript, jquery
- · Ajax API 통신
- · Local, Session Storage 이용하여 유저 행동패턴 저장 예) 최근본상품
- · 호스팅사 모듈을 이용하여 다양한 기능 개발 Javasciprt 이용
- · 애니메이션 경우 addClass를 이용하여 Css로 사용

스마트PC(SmartPC): 2015.01 ~ 2018.10

쇼핑몰에서 비회원을 회원으로 유도하기 위한 솔루션 신규 End-User의 행동분석을 통한 타겟에게 필요한 정보(혜택)전달로 회원가입을 유도하는 솔루션 상품

담당업무

- · 스마트PC 표준화 관리
- · 일정 관리 업체 이슈 체크하여 문제 해결
- · PSD 디자인 컨펌 및 디자인 제작에도 참여

사용된 기술

- · HTML5, CSS3, Javascript, jquery
- · Ajax API 통신
- · Local, Session Storage 이용하여 유저 행동패턴 저장 예) 최근본상품

비멤버(Bemember, BETA): 2018.06 ~ 2018.10

쇼핑몰에서 비회원을 회원으로 유도하기 위한 솔루션 신규 End-User의 행동분석을 통한 타겟에게 필요한 정보(혜택)전달로 회원가입을 유도하는 솔루션 상품

담당업무

- · End-user의 행동데이터를 브라우져에 저장하는 로직 설계
- · 비멤버 어드민 디자인, 퍼블리싱, UI/UX 개발
- · 비멤버 어드민 Front-end 개발

사용된 기술

- · ReactJS (Redux, Webpack)
- · Meterial-UI, SASS
- · Ajax / Fetch 통신, Restful API
- · Git 버전관리 및 배포

TargetBook: 2017.02 ~ 2017.05

페이스북을 광고를 집행 및 관리할 수 있는 광고 솔루션개발

담당업무

- · 페이스북 DA,CA 광고를 위한 상품 카탈로그 페이지 FrontEnd 개발
- · 키워드 관리 페이지 Front-end 개발

사용된 기술

- · HTML5, CSS3, Javascript(jquery)
- · Ajax API 통신
- · Git 버전관리 및 배포

ETC

· 자사 통합 어드민 페이지 개발

DETAIL - EXPERIENCE

성전기획 경력 기술서

- 여러 디자인 작업을 경험 (리플렛, 캘린더, 책자, 포스터)
- · 레이아웃에 대한 개념 숙지 1px 하나로도 많은 고민
- · 기획팀 회의에 참여하여 디자인 방향 결정 참여
- · 스마트폰 매뉴얼 작업시 휴대폰 일러스트 담당하여 전체 제작

팬택 핸드폰 매뉴얼 기획 및 편집 (2010 ~ 2011)

베가레이서(IM-A770K), 모바일매뉴얼 진행 베가(IM-A725L), 모바일 매뉴얼 진행 그외 다른 스마트폰 매뉴얼 프로젝트 참여 및 핸드폰 일러스트

담당업무

- · 출시 전 초기버전 스마트폰을 공급 받아 모든 어플 실행 및 확인 및 기획
- ㆍ 편집 매뉴얼 및 모바일 매뉴얼에 들어갈 스마트폰 일러스트 및 부속품 일러스트 도안 제작
- · 기획 및 일러스트 마무리 후 편집디자인 제작(인디자인으로 진행)
- · 초안 전달 후 모바일 매뉴얼 기획(PSD로 제작)
- 여러 차수를 통해 매뉴얼을 완성 및 인쇄 진행
- · 매뉴얼 완성후 모바일 매뉴얼 초안 전달
- · 여러 차수를 통해 모바일매뉴얼 완성

리딩세상(영어교육교재) 디자인 및 편집 (2012)

리딩세상 관련 모든 프로젝트 참여(워크북 작업(기본 48P, 12권 진행) 스토리북 재편집, 아동동화책, 박스케이스 작업)

담당업무

- · 초안 내지디자인(레이아웃 폼) 제작 및 검수 및 디자인 결정
- · 영어로된 한글파일 전달 받아 내지 디자인 작업 진행 및 오타 검수
- · 완성된 초안 검수 및 표지 이미지 제작(리터칭 작업)
- · 오타 및 이미지 검수 파일 전달 받아 수정작업
- 여러 차수를 거쳐 완성 및 인쇄 진행

케어사이드, SGF 박스 디자인 작업 (2013)

애견용품 케어사이드 박스 시안 및 작업 진행 SGF 수출용(일본) 김박스 및 추석선물세트 박스 시안 작업

담당업무

- · 클라이언트와 디자인 회의 방향성 결정
- · 내부 회의 후 디자인 시안 제작
- · 내부 회의를 여러 진행후 디자인 시안 완성
- · 클라이언트 전달 후 디자인 회의
- · 회의를 통한 디자인 수정 후 여러 차수를 통해 디자인 결정

ETC

리플렛, 캘린더, 포스터 주 업무 이외에도 여러 디자인을 진행

PROFILE

안녕하세요

디자인과 퍼블리싱, Font-End 개발까지 가능한 개발자 유찬현 입니다.

처음 사회생활은 디자이너로써 시작했습니다. 편집디자이너의 일을 하면서 다양한 업무를 경험 하였습니다. 디자인을 하면서 레이아웃에 대한 개념과 간격에 대해서 민감하게 생각하게 되는 디자이너가 되었으면 3년여 동안 일을 하면서 웹디자인에 관심을 가지게 되었습니다. 따라서, 편집디자인 회사를 그만두고 웹디자인 학원을 다니면서 퍼블리싱을 배웠습니다. 디자인 업무의 경험이 있어 빠르게 퍼블리싱을 익힐수 있었습니다.

처음에는 퍼블리셔로 유니드컴즈라는 회사에 입사 하였습니다.

Smartskin 주업무로 모바일 쇼핑몰을 개발을 하였으며, 디자인과 퍼블리싱을 동시에 진행하는 업무를 맡았습니다. 2개월만에 선임으로 진급하였으며 일정관리를 바로 시작하였습니다.

기획서가 완료되면 해당 업체에 대한 일정을 정하여 담당자들에게 배정 하였으며, 주로 어려운 업체의 경우는 제가 맡아서 진행을 했습니다. 일정을 배분하면서 Javascript에 부족함을 느끼게 되었고 Javascript를 공부하게 되었습니다. 퍼블리싱보단 Javascript에 더욱더 재미를 느끼게 되었으며, 계속적으로 공부를 함으로써 ReactJS까지 경험을 함으로써 FrontEnd 개발자까지 성장하였습니다.

유니드컴즈 회사에서 많은 프로젝트를 참여하였습니다. 새로운 것에 항상 도전하는 것을 좋아하여 신규 프로젝트 또는 새롭게 개발해야 할것이 있다면 적극적으로 나서서 먼저 진행을 했습니다.

대표적인 프로젝트로는 iMs와 Smartskin의 표준화 및 기능 개선입니다.

Smartskin 경우 현재 쇼핑몰 시장의 표준 UI/UX를 표준을 잡았습니다.

상품의 표준화를 관리하면서 버전업 프로젝트를 주도하여 디자인부터 개발까지 단독으로 진행했습니다. 진행된 호스팅사는 카페24, 메이크샵, 고도몰이며 버전업을 통해 회사 매출의 40% 상승에 기여함과 스마트스킨 브랜딩을 각인시키는데 큰 역할을 했습니다.

iMs는 유저의 데이터(빅데이터)를 모아 유저에게 메세지를 발송하는 마켓팅 오토메이션 상품입니다. 해당 상품에서 중요한 워크플로우 코어를 담당했습니다.

새로운 상품 작업시 회사내의 ReactJS. Sass를 도입을 주장했으며 회사의 ReactJS의 문화를 정착 시켰습니다.

모든 상품의 관리는 지라/컨플루언스를 통해 관리를 했으며,

업무나 상품 서비스중 문제가 발생하게 되면 먼저 나서서 타팀과의 협력을 통해 문제를 해결했습니다. 고객사의 피드백을 받아들여 상품의 업그레이드 방향을 결정하기도 하였으며, 고객의 요청사항을 직접 확인하기 위해 미팅에 참여하기도 했습니다.

프로젝트 진행시에는 git을 이용해 관리 및 배포를 진행하였으며, 매주 금요일 팀의 커밋에 대한 내용을 공유하여 어떤부분이 개선되었고 개선되어야 하는 방향을 정하였습니다.

현재 저는 새로운 코드에 대한 탐구심과 즐거움이 있으며 최신동향을 파악하며, 코드의 가독성을 위한 고민 및 리펙토링을 끊임없이 하며, 누군든지 읽을수 있는 코드를 작성할려고 노력합니다. 사용자가 쉽게 쓸수있는 개발을 좋아하며 개발을 할때 UI/UX까지 고려하면서 개발을 합니다.

현재 저는 프론트엔드 개발자의 최고가 되고자 합니다.

제 이력서를 봐주셔서 감사합니다.

최근 관심분야

- react-router
- Jest, Enzyme, Mocha
- rxjs, D3js

읽어본 책

- 자바스크립트를 깨우치다
- 러닝 자바스크립트를
- 모던웹을 JavaScript + Jquery 입문